# 求助陈版主。研发领用，进项税是否需要转出

提问人：yy123 时间：2017-08-30 20:49:54
研发领用，进项税是否需要转出？

回答人：chenyiwei
个人理解，除非研发项目未来的成果将专门应用于免征增值税项目（现在已经没有“非应税项目”的概念了）或简易计税项目，否则研发领用材料中的进项税额无需进行转出处理。